【裁判字號】    97,交抗,858
【裁判日期】    980122
【裁判案由】    聲明異議
【裁判全文】
臺灣高等法院高雄分院刑事裁定         97年度交抗字第858號
抗告人即
受處分人    甲○○
上列抗告人因聲明異議案件，不服臺灣屏東地方法院中華民國97
年10月28日裁定（97年度交聲字第380 號），提起抗告，本院裁
定如下：
    主  文
抗告駁回。
    理  由
一、本件異議意旨略以：高雄市政府警察局三民第一分局員警於
    97年8 月12日服勤務時認異議人沿遼寧一街行經吉林街口闖
    紅燈，實為員警之誤認，實則異議人當時係左轉並無違規之
    情事，異議人被警攔停之初，誤認自己闖紅燈，事後回想才
    發現並無此事，應係員警將南北向之紅燈誤認為東西向，此
    觀員警將異議人西轉北之行向誤載為「東轉北」，可知員警
    舉發時不用心等語。
二、按汽車駕駛人，行經有燈光號誌管制之交岔路口闖紅燈者，
    處新臺幣（下同）1,800 元以上5,400 元以下罰鍰；前項紅
    燈右轉行為者，處600 元以上以上1,800 元以下罰鍰；汽車
    駕駛人有第53條之情形者，除依原條款處罰鍰外，並予記違
    規點數3 點，道路交通管理處罰條例第53條、第63條第1 項
    第3 款分別定有明文。
三、本件原審裁定以：異議人對其於上開時間，騎乘機車行經上
    開路口，為警攔停之事實並不爭執，足認本件員警舉發對象
    應無誤認。又異議人前於97年8 月12日下午1 時10分許，騎
    乘車牌號碼7HN-750 號重型機車，沿遼寧一街由西往東方向
    ，行經上開街道與吉林街交叉路口處時，闖越紅燈，左轉吉
    林街，為警當場攔停，經核對身分後，依法製單舉發；而舉
    發違反道路交通管理事件通知單關於機車行向之誤植，業經
    書面通知更正等情，有高雄市政府警察局三民第一分局97
    年9 月5 日高市警三一分六字第0970017716號函文、高雄市
    政府警察局舉發違反道路交通管理事件通知單、高雄市政府
    警察局三民第一分局違反道路交通管理事件通知單更正通知
    書在卷可證。異議人就當日如何駕駛機車違規闖越紅燈之過
    程，陳述甚為詳細。且一般人如經判別號誌燈號為綠燈後，
    始行通過路口，經過路口未幾，應可立時確認、回憶並無闖
    紅燈之行為；異議人苟非已見及號誌燈亮啟紅燈，猶然闖越
    ，亦不至於為警攔停之初承認有闖紅燈之違規行為；足見異
    議人所辯：事後回想，發現並未闖紅燈云云，要非可採。參
    以員警發現異議人違規之時間，係於97年8 月12日下午1 時
    10分許，當時為晴天日間，有97年高雄氣象站逐日雨量資料
    在卷可參。是員警在光線良好之日間，且於執行交通勤務，
    應係心神專注於辨識號誌燈號運作情形及於紅燈亮啟時，闖
    越通過之車輛，應無辨識、記憶錯誤之危險。而員警與異議
    人既不相識，亦無怨隙，衡情無設詞攀誣異議人之必要，因
    認原處分機關爰依道路交通管理處罰條例第53條第1 項規定
    裁處罰鍰1,800 元，並依同條例第63條記違規點數3 點，異
    議人之異議為無理由，而駁回異議人之異議，經核與法並無
    不合。
四、抗告意旨雖以：執行勤務員警將其行車方向由西轉北，誤載
    為由東轉北，將應到處所填載為高雄監理所，且將機車號碼
    抄錯，如此之注意程度如何能謂其能確實目睹異議人確有違
    規之情事云云。證人即舉發警員詹益榮於本院調查時證稱：
    「（違規舉發單是否你簽發？）是」、「（是否認識受處分
    人？）我不認識」、「（當天執行職務是否一個人？）還有
    我們十全派出所的所長」、「（是否當天舉發的情形？）我
    記得，因為當時違規的人拒絕簽名」、「（陳述受處分人當
    時違規的情形？）當時我們是執行巡邏的勤務，我們共騎二
    輛機車，我們是沿的遼寧一街由東向西到吉林街街口，看見
    對向車道有一輛機車，當時該機車已經闖紅燈，騎機車的人
    已經越過停止線，停了一下之後就左轉吉林街，我與我們所
    長就右轉將違規的駕駛攔下了，我們就依照闖紅燈開單舉發
    」、「關於行車方向部分是我的疏忽，但是8 月12日當天我
    就寄發一張更正通知書，應到處所記載高雄區監理所，因為
    屏東監理站隸屬高雄區監理所」等語，參以舉發警員詹益榮
    於執行勤務時並非一人，且當日光線良好，應無誤認之可能
    ，足徵抗告人97年8 月12日下午1 時10分許騎乘機車行經有
    燈光號誌管制之交岔路口闖紅燈之事實無誤，至其他誤載業
    經舉發警員隨即更正，且上開誤載並不影響違規情節之認定
    ，是抗告人仍執前詞提起抗告，指摘原裁定不當，為無理由
    ，應予駁回。
五、據上論結，應依道路交通案件處理辦法第26條，刑事訴訟法
    第412 條，裁定如主文。
中    華    民    國    98    年    1     月    22    日
                  刑事第四庭    審判長法  官  蕭權閔
                                      法  官  陳吉雄
                                      法  官  李嘉興
以上正本證明與原本無異。
不得再抗告。
中    華    民    國    98    年    1     月    22    日
                                      書記官  郭榮芳


司法院資訊處製作；財團法人民間司法改革基金會備份。
